臺灣基隆地方法院刑事判決　　　　　　　　　　　　　九十三年度簡上字第二七號
　　上　訴　人　臺灣基隆地方法院檢察署檢察官
　　被　　　告　乙○○
上訴人因右列被告竊盜案件，不服本院九十二年度基簡字第一０一八號，中華民國九
十三年一月十三日所為第一審簡易判決（聲請簡易判決處刑案號：臺灣基隆地方法院
檢察署九十二年度偵字第四０七三、四一一六號）；暨提起上訴後移送併審（九十二
年度偵字第七五０、一二三四號），本院管轄之第二審合議庭判決如左：
    主  文
原判決撤銷。
乙○○連續竊盜，處罰金肆仟元，如易服勞役以佰元折算壹日。
    事  實
一、乙○○患有情感性精神分裂病，對外界事務之知覺理會及判斷作用較常人為弱，
    為精神耗弱之人，並曾多次犯竊盜罪，均經法院判處罪刑確定（不構成累犯）。
    乙○○意圖為自己不法所有，並基於竊盜之概括犯意，而有以下行為：
    （一）民國九十二年十二月十一日夜間九時許，在基隆市○○區○○路六十三號
          之「頂好超市」內，以徒手方式，將店員丁○○所管有之統一牛肉麵五包
          、佳美香皂四塊、沙威隆香皂三塊、肥皂盒二個、黑人牙膏二條、美吾髮
          洗髮精一瓶、花王潤髮乳一瓶、沙威隆沐浴乳一瓶、舒妃沐浴乳一瓶、美
          洲白蝦一盒、多芬乳霜洗面乳一瓶，自上開商店展示架上取下放入自己自
          備之提袋中，以此方式竊取上開物品得逞，嗣則於欲離店之際，為丁○○
          當場查覺而報警究辦。
    （二）九十二年十二月十六日下午四時三十五分許，在基隆市○○區○○路二四
          三號之「統一便利商店」內，以如前所述之方式，將店員甲○○所管有之
          蕃茄汁三瓶置放在自己身著之外套之內，以此方式竊取上開物品得逞，嗣
          則於離店之際，為甲○○當場查覺而報警究辦。
    （三）九十三年一月十五日十五時許，在基隆市○○路四號全家便利商店，以同
          一方式，徒手竊取店員丙○○所管有之福記日式滷蛋及軟香鐵蛋各三包得
          手，嗣欲離開時為丙○○當場發覺而報警查獲。
    （四）九十三年三月十七日十八時許，在基隆市○○路六十二之一號長榮桂冠酒
          店餐飲部，趁人不注意之際，徒手竊取服務生戊○○所管有之洋蔥麵包一
          條，得手後正欲離開時，為戊○○發現而報警查獲。
二、案經基隆市警察局第二分局報請臺灣基隆地方法院檢察署檢察官偵查後，聲請本
    院以簡易判決處刑及移送併辦。
    理      由
一、右揭事實業據被告乙○○迭於警詢、檢察官偵查、本院原審調查及本院審理中供
    述屬實，核與被害人丁○○、甲○○、丙○○及戊○○指述之情節相符，且有贓
    物認領保管收據及照片在卷足憑，堪認被告自白與事實相符。綜上諸情，本件事
    證明確，被告連續竊盜之犯行，堪以認定，應予依法論科。
二、核被告所為，係犯刑法第三百二十條第一項之竊盜罪。被告前後四次竊盜犯行，
    時間緊接，所犯復係構成要件相同之罪名，顯係基於概括犯意而反覆為之，為連
    續犯，應依刑法第五十六條之規定，論以一罪，並加重其刑。檢察官聲請簡易判
    決處刑時，誤以被告事實欄第一次及第二次竊盜犯行間，犯意各別，行為互殊，
    而聲請本院以分論併罰之方式論究被告刑責云云，容有誤會。原聲請簡易判決處
    刑事實雖未敘及被告所犯如事實欄一（三）及（四）所示之竊盜犯行，然該部分
    事實與聲請人聲請簡易判決處刑之犯罪事實既具有連續犯之裁判上一罪關係，應
    為聲請簡易判決處刑之效力所及，本院自應併予審究。
三、原審予以論罪科刑，固非無見，惟原審就被告所犯如事實欄一（三）（四）所示
    之竊盜犯行未及審酌，尚有未合，檢察官之上訴意旨執此指摘原判決不當，核有
    理由，應由本院予以撤銷改判。查被告患有情感性精神分裂病症，此有被告庭呈
    之行政院衛生署基隆醫院診斷證明書正本乙紙附卷可參，其於行為時對外界之知
    覺理會及判斷作用較常人為衰減，屬精神耗弱之人，爰依刑法第十九條第二項之
    規定，減輕其刑，並先加後減之。爰審酌被告曾多次犯竊盜罪，有台灣高等法院
    全國被告前案記錄表存卷可參，及其生活狀況、犯罪之動機、目的、手段、犯罪
    所生危害不大，及所得財物價值有限等一切情狀，量處如主文所示之刑，並諭知
    易服勞役之折算標準。
據上論斷，應依刑事訴訟法第四百五十五條之一第三項、第三百六十九條第一項前段
、第二百九十九條第一項前段，刑法第五十六條、第三百二十條第一項、第十九條第
二項、第四十二條第二項，罰金罰鍰提高標準條例第一條前段、第二條，判決如主文
。
本案經檢察官張志明到庭執行職務。
中      華      民      國    九十三    年      四      月    二十九    日
                                    臺灣基隆地方法院刑事第一庭
                                        審判長法　官  邱志平
                                              法　官  汪梅芬
                                              法　官  劉桂金
右正本證明與原本無異。
本件判決不得上訴。
                                            　書記官  彭淑芳
中      華      民      國    九十三    年      四      月    二十九    日
附錄論罪法條：
刑法第三百二十條第一項：
意圖為自己或第三人不法之所有，而竊取他人之動產者，為竊盜罪，處五年以下有期
徒刑、拘役或五百元以下罰金。
